臺灣臺北地方法院刑事裁定　　　　　　 100年度聲字第1985號
聲明異議人
即　被　告　張芝菡
上列聲明異議人因妨害公務案件（100年度易字第924號），對於
本院調查證據之處分不服，聲明異議，本院裁定如下：
    主  文
異議駁回。
    理  由
一、本件聲明異議意詳如附件刑事異議狀所載。
二、按當事人、代理人、辯護人或輔佐人對於審判長或受命法官
    有關證據調查或訴訟指揮之處分不服者，除有特別規定外，
    得向法院聲明異議。法院應就前項異議裁定之，刑事訴訟法
    第288 條之3 定有明文。
三、又按當事人、代理人或辯護人就證人、鑑定人之詰問及回答
    ，得以違背法令或不當為由，聲明異議。前條之異議，應就
    各個行為，立即以簡要理由為之。審判長對於前項異議，應
    立即處分。審判長認異議有遲誤時機、意圖延滯訴訟或其他
    不合法之情形者，應以處分駁回之。但遲誤時機所提出之異
    議事項與案情有重要關係者，不在此限。審判長認異議無理
    由者，應以處分駁回之。審判長認異議有理由者，應視其情
    形，立即分別為中止、撤回、撤銷、變更或其他必要之處分
    。對於前三條之處分，不得聲明不服，刑事訴訟法第167 條
    之1 、之2 第1 、2 項、之3 、4 、5 、6 分別定有明文。
    聲明異議人即被告張芝菡於附件所異議關於100 年6 月13日
    審理程序中檢察官在被告詰問時提出異議，本院立即處分認
    異議有理由而為中止詰問、諭知證人無庸回答問題等，均有
    前揭法律明文可憑，依法「本不得聲明不服」，且聲明異議
    人徒謂本院濫用諭知權云云，無視於己進行交互詰問時未能
    遵守法定詰問規則之事實，並非可採。
四、聲明異議人又謂：證人偵訊筆錄未載明證人年籍，不合法
    。事發當時本院民事24法庭走道上監視錄影應勘驗。證
    人陳文英根本沒有出現。法警蒐證錄影等物證證明力及證
    據力有爭議。同。應再傳陳文英。其已檢附刑事追
    加起訴狀追加犯罪行為人，法官視而不見。蒞庭檢察官違
    法認無調查證人必要，應撤換。對此，關於第、、、
    、點，均係被告於案件進行中個人對事實或法律所表示
    之意見供述，無涉「審判長或受命法官有關證據調查或訴訟
    指揮之處分」，本院依何法律規定可決定撤換身為當事人之
    一蒞庭實行公訴之檢察官？關於第點，本院依證人歐如慧
    之證詞及庭前觀看法庭外監視器畫面之結果，因錄影設備本
    身建制即不錄聲音，被告欲待證之事項「我3 點20分就坐在
    法庭外」、「我3 點20分就已經向庭務員表示我在4 點要聲
    明訴訟權利的主張」（見本院100 年度易字第924 號案卷第
    79頁筆錄），公訴人之舉證及本院之調查均未予以駁斥，並
    非本案「待證事實」，是本院當庭諭知無勘驗必要，此一證
    據調查之處分核無違法或不當；關於第點，被告聲請已到
    庭接受交互詰問之證人陳文英再行到庭，但本院尚未完成本
    案調查證據之程序（原改訂民國100 年8 月4 日上午11時續
    行審理，因被告對本院聲請迴避，故本案現停止訴訟程序中
    ，該庭期因此取消，附此敘明），故尚未為否准與否之處分
    ，聲明異議人自無從聲明不服；關於第7 點，被告誤解刑事
    訴訟法第7 條、第265 條第1 項之法律規定，強要本院處理
    專屬檢察官提起公訴後追加起訴權限之事項，被告聲請追加
    其認為之本案嫌疑人云云，於法明顯不合，本院未予處理，
    當庭僅口頭告知非本院應審理調查之範圍（即其所謂「視而
    不見」），核無任何違法、不當，被告逕以其個人主觀對法
    律之錯誤認知指摘本院所為證據調查或訴訟指揮違法、不當
    ，並非事實，其聲明異議，為無理由，依法自應予以駁回。
五、依刑事訴訟法第284 條之1 、第288 條之3 第2 項，裁定如
    主文。
中    華    民    國   100    年    7     月    28    日
                  刑事第五庭  法  官  吳勇毅
上正本證明與原本無異。
如不服本裁定，應於裁定送達後5日內向本院提出抗告狀。
                              書記官  游秀珠
中    華    民    國   100    年    7     月    28    日